臺灣臺北地方法院小額民事判決
111年度北小字第2634號
原      告  第一產物保險股份有限公司

法定代理人  李正漢
訴訟代理人  陳鏡威
被      告  季福龍
上列當事人間請求損害賠償（交通）事件，本院於民國111年8月
1日言詞辯論終結，判決如下︰
    主　  文
被告應給付原告新臺幣貳萬壹仟捌佰壹拾伍元，及自民國一百一
十一年四月二十五日起至清償日止，按年息百分之五計算之利息
。
訴訟費用新臺幣壹仟元由被告負擔。
本判決得假執行。但被告如以新臺幣貳萬壹仟捌佰壹拾伍元為原
告預供擔保，得免為假執行。
    理由要領
一、按訴狀送達後，原告不得將原訴變更或追加他訴，但擴張或
    減縮應受判決事項之聲明者，不在此限；簡易訴訟程序，除
    本章別有規定外，仍適用第一章通常訴訟程序之規定；第43
    6條之規定，於小額程序準用之，民事訴訟法第255條第1項
    第3款、第436條第2項、第436條之23分別定有明文。本件原
    告原起訴聲明為：「被告應給付原告新臺幣（下同）58,847
    元…」（見本院卷第11頁），嗣於民國111年8月1日本院審理
    時，變更其請求為：「被告應給付原告21,815元…」（見本
    院卷第75頁）。核原告前揭變更，屬減縮應受判決事項之聲
    明，依上開規定，於法相符，應予准許。
二、本件被告經合法通知，未於言詞辯論期日到場，核無民事訴
    訟法第386條各款所列情事，爰依原告聲請，由其一造辯論
    而為判決。　　
三、原告主張：被告於109年9月22日19時24分，駕駛車號000-00
    00號自用小客車（下稱被告車輛），在臺北市○○區○○路0段0
    00巷00弄0號處，因未注意車前狀況失，碰撞由原告承保、
    訴外人李煌鈞所有及駕駛之車號000-0000號自用小客車（下
    稱系爭車輛），導致系爭車輛受有損害，原告已支出修復費
    用58,847元（含鈑金7,700元、塗裝10,000元、零件41,147
    元），於扣除系爭車輛之零件折舊後，依保險法第53條第1
    項、民法第191條之2前段等規定，請求被告賠償系爭車輛修
    理費等語。並聲明：被告應給付原告21,815元，及自起訴狀
    繕本送達翌日起至清償日止，按年息5%計算之利息。被告則
    未於言詞辯論期日到場，亦未提出書狀作何聲明陳述。
四、經查，原告就其所主張之事實，業據提出汽車保險計算書、
    電子發票證明聯、統一發票、道路交通事故當事人登記聯單
    、道路交通事故現場圖、系爭車輛行車執照、估價單、車損
    照片等為憑（見本院卷第13頁至第23頁），並有本件交通事
    故肇事資料在卷可證（見本院卷第25頁至第39頁）。依道路
    交通事故現場圖現場處理摘要欄載：「A車（即被告車輛）
    沿仁愛路4段300巷32弄西往東方向行駛，前車頭撞擊臨停於
    肇事地點之B車（即系爭車輛）後車尾而肇事」（見本院卷
    第31頁），原告對此並不爭執（見本院卷第75頁），而被告
    對於原告主張之事實，已於相當時期受合法之通知，未於言
    詞辯論期日到場，亦未提出書狀爭執，依民事訴訟法第280
    條第3項前段準用同條第1項規定，視同自認，是本件被告確
    有未注意車前狀況之疏失，致系爭車輛因此受損等情，應可
    認定，可信原告之主張為真實。
五、按被保險人因保險人應負保險責任之損失發生，而對於第三
    人有損失賠償請求權者，保險人得於給付賠償金額後，代位
    行使被保險人對於第三人之請求權；但其所請求之數額，以
    不逾賠償金額為限，保險法第53條第1項定有明文。次按汽
    車、機車或其他非依軌道行駛之動力車輛，在使用中加損害
    於他人者，駕駛人應賠償因此所生之損害，民法第191條之2
    前段亦有明定。被告對其使用車輛所生侵權行為，自應負損
    害賠償責任。又不法毀損他人之物者，被害人得請求賠償其
    物因毀損所減少之價額，民法第196條復定有明文。被害人
    請求賠償物被毀損所減少之價額，得以修復費用為估定之標
    準，如修理材料係以新品換舊品，則應折舊計算（最高法院
    104年度台上字第504號判決意旨參照）。另依固定資產耐用
    年數表第2類交通及運輸設備、第3項陸運設備、號碼20305
    規定，除運輸業用以外之其他業用汽車之耐用年數為5年，
    本院爰依固定資產耐用年數表、固定資產折舊率表，採定率
    遞減法計算系爭車輛之折舊。原告請求系爭車輛因本件車禍
    事故之修復費用為58,847元，其中零件費用為41,147元，此
    有汽車保險計算書、電子發票證明聯、統一發票、估價單存
    卷可憑（見本院卷第13頁至第15頁、第20頁至第21頁），而
    系爭車輛出廠年月為103年9月，亦有行車執照在卷可參（見
    本院卷第18頁），至109年9月22日發生本件車禍事故之日為
    止，系爭車輛已實際使用6年（參照營利事業所得稅查核準
    則第95條第6款規定：「固定資產提列折舊採用平均法、定
    率遞減法或年數合計法者，以1年為計算單位；其使用期間
    未滿1年者，按實際使用之月數相當於全年之比例計算之；
    不滿1月者，以月計」），已逾自用小客車耐用年數5年以上
    ，依所得稅法第54條第3項、固定資產折舊率表規定，以成
    本10分之1為合度，則系爭車輛更換零件部分，經扣除折舊
    後為4,115元（計算式：41,147元×0.1＝4,115元；元以下四
    捨五入），加計鈑金7,700元、塗裝10,000元，系爭車輛修
    復費用應為21,815元。
六、給付無確定期限者，債務人於債權人得請求給付時，經其催
    告而未為給付，自受催告時起，負遲延責任；其經債權人起
    訴而送達訴狀，或依督促程序送達支付命令，或為其他相類
    之行為者，與催告有同一之效力；遲延之債務，以支付金錢
    為標的者，債權人得請求依法定利率計算之遲延利息；應付
    利息之債務，其利率未經約定，亦無法律可據者，週年利率
    為5%，民法第229條第2項、第233條第1項前段及第203條分
    別定有明文。本件係為侵權行為損害賠償之債，自屬無確定
    期限者，又係以支付金錢為標的，則依前揭法律規定，原告
    請求被告給付自起訴狀繕本送達之翌日即111年4月25日（見
    本院卷第49頁）起至清償日止，按法定利率5%計算之遲延利
    息，於法自屬有據。
七、綜上所述，原告請求被告給付21,815元，及自111年4月25日
    起至清償日止，按年息5%計算之利息，為有理由，應予准許
    。
八、本件係就民事訴訟法第436條之8適用小額訴訟程序所為被告
    敗訴之判決，依同法第436條之20規定，應依職權宣告假執
    行。並依同法第436條之23準用第436條第2項，適用同法第3
    92條第2項規定，依職權宣告被告如預供擔保，得免為假執
    行。
九、訴訟費用負擔之依據：民事訴訟法第78條。本件訴訟費用額
    ，依後附計算書確定如主文所示金額。
中　　華　　民　　國　　111 　年　　8 　　月　　9 　　日
                  臺北簡易庭    法  官  詹慶堂
計算書：
項　　　　目             金　額（新臺幣）　　備    註
第一審裁判費   　 　　   1,000元
合　　　　計　　　       1,000元
上列正本係照原本作成。
如不服本判決，應於判決送達後20日內向本院提出上訴狀（須按
他造當事人之人數附繕本）。如委任律師提起上訴者，應一併繳
納上訴審裁判費。
中　　華　　民　　國　　111 　年　　8 　　月　　9 　　日
                                書記官  馬正道
附錄：
一、民事訴訟法第436條之24第2項：
    對於小額程序之第一審裁判上訴或抗告，非以其違背法令為
    理由，不得為之。
二、民事訴訟法第436條之25：
    上訴狀內應記載上訴理由，表明下列各款事項：
    ㈠原判決所違背之法令及其具體內容。
    ㈡依訴訟資料可認為原判決有違背法令之具體事實。
三、民事訴訟法第436條之32條第2項：
    第438條至第445條、第448條至第450條、第454條、第455條
    、第459條、第462條、第463條、第468條、第469條第1款至
    第5款、第471條至第473條及第475條第1項之規定，於小額
    事件之上訴程序準用之。